【裁判字號】    89,聲再,659
【裁判日期】    890930
【裁判案由】    聲請再審
【裁判全文】
臺灣高等法院刑事裁定                           八十九年度聲再字第六五九號
    再審聲請人
    即受判決人  甲○○
右聲請人因竊盜案件，對於本院中華民國八十九年九月三十日所為第二審確定判決（
八十九年度上易字第二八四二號），聲請再審，本院裁定如左：
    主  文
再審之聲請駁回。
    理  由
一、本件聲請再審意旨略以：依刑事訴訟法第四百二十一條規定，不得上訴於第三審
    法院之案件，經第二審確定之有罪判決，如就足生影響於判決之重要證據漏未審
    酌者，得聲請再審。聲請人因竊盜案件，經鈞院八十九年度上易字第二八四二號
    判處罪刑確定，惟該確定判決審理時，未命被害人到庭與聲請人對質，亦未依聲
    請人請求播放偵查錄音帶及將聲請人於警訊及偵查時之筆錄上所為之簽名送請鑑
    定，且聲請人事後發現，八十八年十一月十四日至十一月十六日，聲請人前往雲
    林縣崙背鄉○○路十五號李建發家作客，自無可能於八十八年十一月十五日下午
    一時許，在台北縣永和市竊取他人財物，原確定判決就上揭重要證據漏未審酌，
    而如加以審酌足為聲請人有利之判決，為此聲請再審云云。
二、按刑事訴訟法第四百二十一條所謂就足生影響於判決之重要證據漏未審酌，必該
    漏未審酌之證據足以認定受判決人應受無罪或輕於原判決所認定之罪名始可，至
    證據之憑信力如何，法院依其調查之結果，本自由心證之原則而為斟酌取捨。查
    本院八十九年度上易字第二八四二號確定判決，以聲請人意圖為自己不法之所有
    ，基於概括之犯意，先行八十八年十一月十五日十三時許，在台北縣永和市○○
    路七十巷十六號前，竊取劉炳吾所有置於機車置物箱內之皮包一只（內有上海商
    業儲蓄銀行、聯合信用卡中心及玉山銀行信用卡各一張），又於同年月三十日十
    三時許，在台北縣永和市○○路四十二號四樓美麗華戲院Ｂ廳，竊取莊禮苑所有
    背包乙只（內有現金新台幣六百元、行動電話乙支、機車駕照、行照、健保卡、
    世華銀行金融卡一張、華信銀行及聯合信用卡中心之信用卡各一張），得手後，
    經警循線於八十八年十一月三十日下午一時五十分許，在台北縣永和市○○路七
    十巷十六號前查獲聲請人，而認聲請人係連續犯刑法第三百二十條第一項之竊盜
    罪。業經本院原確定判決理由詳敘聲請人何以應成立上揭竊盜犯行所憑之論據，
    並以聲請人所辯伊沒有偷劉炳吾之財物，是被栽贓的，有在戲院內椅上撿到莊禮
    苑的皮包，以為是人家掉的，走到門口就碰到警察，有打開皮包，只看到手機而
    已，沒有把東西放在機車上，警察只因為伊將女性皮包背在身上認有可疑而盤查
    伊，沒有偷信用卡或將皮包內信用卡丟掉，也沒有偷劉炳吾的皮包，警訊時是被
    刑求，警訊筆錄、起訴書、判決書所有內容均係偽造、變造，伊並未於各該筆錄
    上蓋章云云，係屬圖卸刑責之詞，不足採信，亦於判決理由一一詳予指駁。
    而查被害人劉炳吾、莊禮苑確有於上揭時地失竊財物之事實，業據被害人劉炳吾
    、莊禮苑指述甚詳在卷，又竊盜乃係乘人不注意之際而竊取他人財物，是被害人
    劉炳吾、莊禮苑自無從確切指認究係何人竊取渠等上開財物，惟並不能因之即認
    本院原確定判決認定被告犯有本件竊盜罪之論據係屬偽造。至聲請人聲請再審意
    旨質疑警訊筆錄及偵查時訊問筆錄上「甲○○」簽名之真正，惟查聲請人於原確
    定判決審理時即一再抗辯警訊時被刑求，警訊筆錄不實在，亦未於各該筆錄上蓋
    章等語。而此業經原確定判決於判決理由詳予敘明何以聲請人所辯不足採信，自
    無漏未審酌之可言。至於法院審理中是否播放偵查庭錄音帶，並不因之影響偵查
    時所製作筆錄之真實，而影響本件判決結果。又聲請人雖以八十八年十一月十四
    日至十一月十六日，其前往雲林縣崙背鄉同學李進發家作客，不可能於八十八年
    十一月十五日在台北縣永和市行竊等情，然查本件自聲請人遭警查獲以迄本院於
    八十九年九月三十日判決確定，其間歷經近一年，倘聲請人確有此不在場證明，
    何以聲請人就此有利之證據竟絲毫未予提及，並及時聲請調查，而此原確定判決
    又有漏未審酌之可言。是依上所述，聲請人聲請再審意旨所指述原確定判決漏未
    審酌之上揭證據，顯非適法之再審理由，並不足以動搖原確定判決，核與刑事訴
    訟法第四百二十一條所定之再審原因不合，聲請人聲請再審，並無再審之理由，
    應予駁回。
據上論斷，應依刑事訴訟法第四百三十四條第一項，裁定如主文。
中      華      民      國    八十九    年    十一      月    二十八    日
                              臺灣高等法院刑事第三庭
                                  審判長法  官  張  連  財
                                        法  官  李  英  勇
                                        法  官  張  傳  栗
右正本證明與原本無異。
不得抗告。
                                        書記官  王  秀  雲
中      華      民      國    八十九    年    十一      月    三  十    日


司法院資訊處製作；財團法人民間司法改革基金會備份。
